# 公司做众筹（股权类），约定三年退出，原价回购股份，应该作为债权还是股权处理？

提问人：jsa 时间：2018-03-08 17:43:00
@chenyiwei 陈老师您好，想跟您请教一下，如果公司做众筹项目，投资人受让公司股东的40%的股权（并未进行股东变更登记），与原股东签订原价回购协议，并且每年根据项目公司的净利润百分比进行分红。那么公司应将该笔投资作为债权投资还是股权投资处理呢，投资后的收益如何按照权责发生制进行确认呢？望您不吝赐教，谢谢。

回答人：chenyiwei
如果回购义务是由原股东承担而不是由被投资公司承担，则对被投资公司而言只是实收资本股东明细的调整，不会因此导致其确认额外的负债；但在原股东而言，就是以该股权收益权为质押的融资，这时应将出售所得款项确认为负债处理。